【裁判字號】    99,審易,209
【裁判日期】    990202
【裁判案由】    家暴傷害罪
【裁判全文】
臺灣高雄地方法院刑事判決             99年度審易字第209號
公  訴  人  臺灣高雄地方法院檢察署檢察官
被      告  甲○○
上列被告因傷害案件，經檢察官提起公訴（98年度偵字第31995
號），本院判決如下：
    主  文
本件公訴不受理。
    理  由
一、公訴意旨如附件起訴書所載。
二、按告訴乃論之罪，告訴人於第一審辯論終結前，得撤回其告
    訴；又告訴經撤回者，法院應諭知不受理之判決，刑事訴訟
    法第238 條第1 項及第303 條第3 款定有明文。
三、本件被告甲○○因傷害案件，經檢察官提起公訴，認被告係
    犯刑法第277 條第1 項之傷害罪。依同法第287 條前段之規
    定，須告訴乃論。茲據告訴人丙○○於本院審理中具狀撤回
    其告訴，有撤回告訴信函1 份在卷可稽，揆諸前開說明，爰
    不經言詞辯論，逕為諭知不受理之判決。
據上論斷，應依刑事訴訟法第303 條第3 款、第307 條，判決如
主文。
中    華    民    國    99    年    2     月    2     日
                  刑事第十庭     法  官   顏銀秋
以上正本證明與原本無異。
如不服本判決應於收受送達後10日內向本院提出上訴書狀，並應
敘述具體理由；如未敘述上訴理由者，應於上訴期間屆滿後20日
內向本院補提理由書（均須按他造當事人之人數附繕本）「切勿
逕送上級法院」。
中    華    民    國    99    年    2     月    2     日
                                 書記官   林豐富
附件：98年度偵字第31995 號起訴書
臺灣高雄地方法院檢察署檢察官起訴書
                                     98年度偵字第31995號
    被      告  甲○○  男  44歲（民國○○年○月○○日生）
                        籍設高雄市○○區○○街38號10樓之
                             3
                        現居高雄縣鳳山市○○○路56巷2之5
                            號19樓
                        國民身分證統一編號：Ｚ000000000號
上被告因家庭暴力之傷害案件，已經偵查終結，認應該提起公訴
，茲將犯罪事實及證據並所犯法條分敘如下：
        犯罪事實
一、甲○○係丙○○之前夫，2人間有家庭暴力防治法第3條第1
    款之家庭成員關係。甲○○於民國98年8月21日11時許，在
    高雄縣鳳山市○○○路56巷2號康庭娃娃國大樓地下二樓停
    車場，與丙○○發生爭執，竟基於傷害人身體之犯意，徒手
    毆打丙○○，致其受有頭挫傷、口內黏膜及下巴擦挫傷、左
    肘擦挫傷、右上臂及前臂、右小腿挫傷等傷害。
二、案經丙○○訴由高雄縣政府警察局鳳山分局報告偵辦。
        證據並所犯法條
一、證據方法與待證事實
    ┌───┬───────────┬─────────────────┐
    │ 編號 │      證據方法        │            待證事實              │
    ├───┼───────────┼─────────────────┤
    │  1   │被告甲○○於警詢及偵查│被告於上揭時地與告訴人發生爭吵，有│
    │      │中之供述              │推擠之事實。                      │
    ├───┼───────────┼─────────────────┤
    │  2   │證人即告訴人丙○○於警│被告於上揭時、地毆打致其受傷之事實│
    │      │詢時、偵查中之證述    │。                                │
    ├───┼───────────┼─────────────────┤
    │  3   │大東醫院診斷證明書    │告訴人丙○○受有傷害之事實。      │
    └───┴───────────┴─────────────────┘
二、按家庭暴力者，謂家庭成員間實施身體或精神上不法侵害之
    行為；又家庭暴力罪者，謂家庭成員間故意實施家庭暴力行
    為而成立其他法律所規定之犯罪，家庭暴力防治法第2條第1
    項、第2項著有明文。本件被告與丙○○為前配偶之關係，
    為家庭暴力防治法第3條第1款所定之家庭成員，而被告上述
    犯行，已屬家庭成員間實施身體上不法侵害之行為，即為家
    庭暴力防治法第2條第1項之家庭暴力，且構成刑法上之傷害
    罪嫌，惟因家庭暴力防治法之上開規定並無罰則之規定，是
    以應僅依刑法傷害罪之規定予以論罪科刑。故核被告甲○○
    所為，係犯刑法第277條第1項之傷害罪嫌。
三、依刑事訴訟法第251條第1項提起公訴。
    此    致
臺灣高雄地方法院
中    華    民    國    98    年    12    月    26    日
                              檢  察  官  乙 ○ ○
上正本證明與原本無異
中    華    民    國    99    年    1     月    6     日
                              書  記  官  黃 維 傑
附錄本案所犯法條全文：
中華民國刑法第277條
（普通傷害罪）
傷害人之身體或健康者，處 3 年以下有期徒刑、拘役或 1 千元
以下罰金。
犯前項之罪因而致人於死者，處無期徒刑或 7 年以上有期徒刑
；致重傷者，處 3 年以上 10 年以下有期徒刑。

司法院資訊處製作；財團法人民間司法改革基金會備份。
